【裁判字號】    95,易,1345
【裁判日期】    950630
【裁判案由】    家庭暴力防治法
【裁判全文】
臺灣臺中地方法院刑事判決              95年度易字第1345號
公  訴  人  臺灣臺中地方法院檢察署檢察官
被      告  乙○○
                    國民
上列被告因家庭暴力防治法案件，經檢察官提起公訴（九十五年
度偵字第一一一七三號），本院合議庭裁定改以簡式審判程序審
理，判決如下：
    主    文
乙○○違反法院依家庭暴力防治法第十五條所為禁止實施家庭暴
力行為、禁止直接騷擾之民事通常保護令裁定，處有期徒刑月
，如易科罰金，以佰元折算壹日。
    犯罪事實
一、乙○○前於民國九十四年間，因違反家庭暴力防治法案件，
    經本院判處有期徒刑三月，緩刑二年，緩刑期間並付保護管
    束。詎在緩刑付保護管束期間內，仍不思警惕。緣其與丙○○○為夫妻關係，二人具有家庭暴力防治法第三條第一款所
    指之家庭成員關係。乙○○前於九十四年八月五日下午六時
    許，在臺中縣太平市○○路五○巷六號住處，因以不堪入耳
    之穢言辱罵丙○○○，又以加害生命之事恫嚇丙○○○，經
    丙○○○以乙○○有實施上述家庭暴力行為，向本院家事法
    庭聲請民事保護令，而經本院於九十四年十月十八日，核發
    九十四年度家護字第一○四三號民事通常保護令，禁止乙○○對丙○○○實施身體或精神上不法侵害之行為；禁止乙○○直接或間接對丙○○○為騷擾行為。而該通常保護令之有
    效期間為十個月。詎乙○○明知上開民事通常保護令之內容
    ，竟於上開民事通常保護令尚有效之期間內之九十五年五月
    十六日晚間七、八時許，基於違反保護令之犯意，在其子甲○○位於臺中市○○○○街四五七號住處，因要求丙○○○
    隨同返家，經丙○○○拒絕，丙○○○並進入二樓房間內將
    門反鎖，嗣於同日晚上九時許，乙○○敲丙○○○之房門，
    丙○○○誤以為係其孫子欲進入房內，乃上前開門，正當丙○○○將門鎖打開後，乙○○即迅而將房門往後推，並將丙○○○擠壓至門後牆壁，丙○○○舉起雙手抵擋，因而致其
    手臂瘀傷（傷害部分未據告訴），嗣甲○○聽聞乙○○與丙○○○爭吵之聲音，乃上樓查看，見狀乃將乙○○推倒在床
    上後，即下樓報警，乙○○因而心生不悅，並以臺語「幹你
    娘老ＧＹ! 」辱罵丙○○○，直接對丙○○○騷擾，而違反
    上開民事通常保護令。嗣經警於同日晚上九時二十分許，在
    上址查獲乙○○。
二、案經臺中市警察局第四分局報告臺灣臺中地方法院檢察署檢
    察官偵查起訴。
    理    由
一、訊據被告乙○○對於上開違反保護令之犯罪事實坦承不諱，
    核與證人即被害人丙○○○、證人甲○○於警詢及本院審理
    時證述之內容均相符合，且有本院九十四年度家護字第一○
    四三號民事通常保護令及證人丙○○○手部受傷照片各一張
    在卷可查，足徵被告之自白與事實相符，堪以採信。本件事
    證明確，被告犯行堪以認定，應予依法論科。
二、核被告所為，其以房門擠壓證人丙○○○，致其手臂受傷之
    部分，係犯家庭暴力防治法第五十條第一款之違反保護令罪
    ；被告以「幹你娘老ＧＹ! 」之穢語辱罵證人丙○○○，所
    為係犯同條第二款之違反保護令罪。又起訴意旨關於被告以
    上開穢語辱罵證人丙○○○部分，雖認為亦屬精神上之不法
    侵害，惟按家庭暴力防治法第五十條第一款所指「禁止實施
    家庭暴力行為」，依同法第二條第一項規定，係指「禁止家
    庭成員間實施身體或精神上不法侵害之行為」，又同法第二
    條第三項規定，該法所稱「騷擾」者，謂「任何打擾、警告
    、嘲弄或辱罵他人之言語、動作或製造使人心生畏怖情境之
    行為」，是實施騷擾行為，應與實施身體或精神上不法侵害
    之行為即家庭暴力行為有別。本案被告辱罵證人丙○○○之
    行為，核屬家庭暴力防治法所稱之「直接騷擾行為」，而非
    屬「精神上不法侵害之行為」即「家庭暴力行為」至明，起
    訴書所載犯罪事實與援引法條依據已有齟齬，併先敘明。又
    被告違反前開民事通常保護令之內容雖有二款，然因法院所
    核發之前開民事通常保護令，係以單一民事通常保護令命被
    告不得對被害人實施身體上或精神上不法侵害之行為，及禁
    止直接或間接對於被害人為騷擾行為，被告既僅係違反同一
    民事通常保護令，應僅論以一個違反通常保護令罪，而無論
    以想像競合犯或予以數罪併罰之餘地。爰審酌被告前已有違
    反保護令前科，且正在緩刑期間付保護管束內，仍不知警惕
    ，不思與證人丙○○○和睦相處，復有本件違反保護令之犯
    行，其漠視保護令上揭示保護證人丙○○○之意旨，毆打辱
    罵證人丙○○○，已嚴重破壞家庭和諧，惟念被告犯罪後尚
    能坦認犯行，態度良好等一切情狀，量處如主文所示之刑，
    並諭知易科罰金之折算標準。
據上論斷，應依刑事訴訟法第二百七十三條之一第一項、第二百
九十九條第一項前段，家庭暴力防治法第五十條第一款、第二款
，刑法第十一條前段、第四十一條第一項前段，罰金罰鍰提高標
準條例第二條，判決如主文。
本案經檢察官丁○○到庭執行職務。
中    華    民    國    95    年    6     月    30    日
                    刑事第三庭  法  官  郭 妙 俐
上正本證明與原本無異。
如不服本判決，應於送達後十日內向本院提出上訴狀（須附繕
本），上訴於臺灣高等法院臺中分院。
                                書記官  陳 玉 芬
中    華    民    國    95    年    6     月    30    日
附錄本案論罪科刑法條全文：
家庭暴力防治法第五十條：
違反法院依第十三條、第十五條所為之下列裁定者，為本法所稱
之違反保護令罪，處三年以下有期徒刑、拘役或科或併科新台幣
十萬元以下罰金︰
一  禁止實施家庭暴力行為。
二  禁止直接或間接騷擾、接觸、通話或其他連絡行為。
三  命遷出住居所。
四  遠離住居所、工作場所、學校或其他特定場所。
五  命完成加害人處遇計畫：戒癮治療、精神治療、心理輔導或
    其他治療、輔導。


司法院資訊處製作；財團法人民間司法改革基金會備份。
